【裁判字號】    97,交聲,1569
【裁判日期】    970723
【裁判案由】    交管條例聲異
【裁判全文】
臺灣板橋地方法院交通事件裁定        97年度交聲字第1569號
原處分機關  台北市交通事件裁決所
異  議  人
即受處分人  甲○○
上列異議人因違反道路交通管理處罰條例案件，對於台北市交通
事件裁決所於民國97年4 月7 日以北市裁四字第裁22-1AB725871
號違反道路交通管理事件裁決書所為之處分，聲明異議，本院裁
定如下：
    主  文
異議駁回。
    理  由
一、原處分意旨以：異議人甲○○於民國96年8 月6 日11時35分
    許，將車牌號碼RQX-188 號輕型機車，停放於臺北市○○○
    路○ 段禁止停車標誌之處所，經臺北市政府停車管理處舉發
    違反道路交通管理處罰條例第56條第1 項第４款規定，爰裁
    處異議人罰鍰新臺幣（下同）1200元。
二、異議意旨略以：異議人所有之RQX-188 號輕型機車，於上開
    時地固有停車之事實，惟異議人車輛所停放之地點，非屬騎
    樓、人行道，且地上也沒劃有紅黃線禁停標誌，是台北市停
    車管理處逕行舉發行為似有疑義，為此聲明異議。
三、按道路指公路、街道、巷衖、廣場、騎樓、走廊或其他供公
    眾通行之地方；人行道指為專供行人通行之騎樓、走廊，及
    劃設供行人行走之地面道路，與人行天橋及人行地下道，道
    路交通管理處罰條例第3 條第1 、3 款定有明文。復按汽車
    駕駛人在設有禁止停車標誌、標線之處所停車者，處600 元
    以上1200元以下罰鍰，道路交通管理處罰條例第56條第1 項
    第4 款亦定有明文。
四、經查，異議人甲○○不爭執上開時地停車之事實，惟否認該
    處所設有禁止停車標誌、標線，其行為不應處罰。然稽之卷
    內舉發機關現場採證照片影本所示，該處路邊有工地圍籬，
    圍籬與舖設方磚之道路及方磚與巷衖路面間有部分雜草，本
    件輕型機車停放之位置舖設有大型白色方磚，大部分均完整
    無缺損，並延伸一段距離，依一般社會經驗應可辨識係屬供
    公眾通行道路之人行道，且停放機車處豎有醒目之騎樓人行
    道禁止停車標誌，該處顯屬不得停車之人行道路段至明，是
    異議理由，顯不可採。
五、綜上所述，本件異議人於之違規事實，堪予認定，原處分機
    關以道路交通管理處罰條例第56條第1 項第4 款及違反道路
    交通事件統一裁罰基準表，裁處異議人罰鍰1200元，核無不
    合，本件異議為無理由，應予駁回。
據上論斷，應依道路交通管理處罰條例第87條第2 項，道路交通
案件處理辦法第19條，裁定如主文。
中    華    民    國    97    年    7     月     23   日
                    交通法庭    法  官  陳財旺
以上正本證明與原本無異
如不服本裁定應於送達後5日內敘明抗告理由向本院提出抗告狀
                                書記官  周百川
中    華    民    國    97    年    7     月     23   日


司法院資訊處製作；財團法人民間司法改革基金會備份。
